臺灣高雄地方法院民事簡易判決
111年度雄簡字第1502號
原      告  呂育箴  
被      告  王麗雲  

被      告  蕭元欽  
被      告  舜才實業股份有限公司

法定代理人  黃煥城  
上  一  人
訴訟代理人  蘇建通  
            陳謙祥  
上列當事人間損害賠償事件，本院於民國111年10月20日言詞辯
論終結，判決如下：
    主      文
一、被告王麗雲應給付原告新臺幣貳拾肆萬壹仟伍佰陸拾壹元及
    自民國一百一十一年七月二日起至清償日止，按週年利率百
    分之五計算之利息。
二、原告其餘之訴駁回。
三、訴訟費用由被告王麗雲負擔百分之七十九、其餘由原告負擔
　　。
四、本判決原告勝訴部分得假執行。但被告王麗雲如以新臺幣貳
    拾肆萬壹仟伍佰陸拾壹元供擔保後，得免為假執行。
五、原告其餘假執行之聲請駁回。
    事實及理由
一、被告蕭元欽經合法通知，未於最後言詞辯論期日到場，核無
    民事訴訟法第386條各款所列情，爰依原告聲請，由其一造
    辯論而為判決。
二、原告主張：
　㈠原告與被告王麗雲均為高雄市○○區○○路000巷0號「陽朔桂林
    華廈」(下稱陽朔大樓)之住戶；王麗雲於民國110年3月6日9
    時14分許，在陽朔大樓社區1樓欲利用社區之車用升降機將
    機車運往社區地下室停車場停放時，明知警示燈亮起表示地
    下室有車輛正駛入或駛出升降機，而仍操作升降機之遙控器
    欲將升降機由地下室上升至1樓，原告同一時間在地下室停
    車場欲利用升降機將車牌號碼000-0000號自用小客車(下稱
    系爭自小客)由地下室上升至1樓，原告之系爭自小客僅部分
    車身駛入升降機、部分仍在外面，升降機即因王麗雲上開操
    作動作而向上升起，系爭自小客因而隨升降機上升，使自用
    自小客車後側車頂凹陷毀損。
　㈡被告蕭元欽為陽朔桂林華廈之主任委員、被舜才實業股份有
    限公司(下稱舜才公司)為升降機保養公司，有使用管理保養
    不當之情形，應依民法第185條第1項規定負連帶賠償責任，
    原告自得請求被告連帶賠償損害。
  ㈢系爭自小客因上開事故受損，除需支出修理費用新臺幣(下同
    )150,000元(零件100,861元、工資49,139元)外，並因而減
    損價值150,000元，又原告支出鑑價費用6,000元，亦應由被
    告連帶賠償。
　　聲明：被告應連帶給付原告306,000元及自起訴狀繕本送達
    翌日起至清償日止，按週年利率5%計算之利息。願供擔保請
    准宣告假執行。　　
二、被告則以：
　㈠被告蕭元欽經合法通知未到場，亦未提出書狀作何聲明或答
    辯。
　㈡被告王麗雲答辯以：王麗雲當天曾在1樓按遙控器欲將升降機
    上升至1樓，但按了幾下沒有反應，王麗雲就離開了，不知
    為何發生此事故；不論王麗雲是否誤觸遙控器皆非升降機突
    然上升之原因，本件事故非可歸責於王麗雲；原告另請求蕭
    元欽及舜才公司賠償，足見本件係機械維護不當所造成，非
    可歸責於王麗雲。另本件原告請求應計算折舊。王麗雲否認
    原告所提證物形式上及內容真正。聲明：原告之訴駁回。如
    受不利判決願供擔保請准宣告免為假執行。
　㈢被告舜才公司以：被告是負責保養的廠商，被告的設備完全
    沒有問題，也有定期保養，也有定期保養紀錄，所以被告不
    應該負任何責任。被告公司技師事後有到現場確認，警示燈
    是否正常被告確認後再陳報；另會不會因為有人開車進入升
    降機，一樓的人就沒有辦法再操縱搖控器，被告確認後陳報
　　(卷第133頁背面筆錄)。答辯聲明：原告之訴駁回。
三、本院的判斷：
　㈠經查原告以王麗雲涉毀棄損壞為由，訴請臺灣高雄地方檢察
    署(下稱雄檢)110年偵字第18145號偵查結果雖以不能證明王
    麗雲故意毀損為由而為不起訴處分確定；然經檢察事務官於
    偵查中勘驗原告行車紀錄器錄影畫面結果，本件事故發生當
    日，陽朔大樓一樓升降梯(即升降機)及地下室升降機之警示
    燈在車子要駛入時均有正常亮起，有111年5月16日勘驗報告
    可證(上開偵卷第81頁)，足認本件事故發生時大樓升降機之
    警示燈係正常運作並無任何異常；王麗雲亦於偵查中經檢察
    事務官當庭詢問為何看到閃燈還要使用搖控器時，自陳「升
    降機的確會閃燈，但我當時沒有看到閃燈。我本來回到家我
    朋友打電話給我，我叫我朋友停到地下室，我沒有看到閃燈
    ，所以才會操作搖控器。」(110年他字第4465號卷內第65頁
    筆錄)；是足認本件車故發生當時，升降機之閃光燈為正常
    運作並無異常，王麗雲因疏未注意閃光燈號誌已亮而仍使用
    搖控器以致發生本件事故，並致使原告之系爭自小客因而受
    損，原告請求王麗雲負損害賠償責任，即有理由應予准許。
　㈡被告即陽朔桂林大樓主任委員於偵查中以證人身分證稱：「
    我當時不在現場(指本件事故發生當時)，但我剛好要出門在
    地下室遇到原告與王麗雲在談賠償的事，我看到原告的車輛
    車頂有凹陷，我聽到他們雙方談的內容是，原告在地下室正
    要將車子駛入升降機還沒有完全駛入，王麗雲就在一樓按搖
    控器讓升降機上升，所以原告的車子被地下室升降機上方的
    樑柱壓壞，我住那邊20幾年都沒有聽過這樣的事情，住戶在
    一樓、地下室都會看警示燈，如果警示燈在亮代表升降機運
    轉，就不會按搖控器，如果不小心按到到搖控器，應該也不
    會讓升降機上升或下降，除非不小心按到搖控器上的RESET
    鍵，我猜被告是不小心按到RESET鍵，才讓升降機有人使用
    的狀況再重新運轉，才會讓升降機上升。」、被告舜才公司
    業務經理陳謙祥亦在上開偵查中證稱「我們公司技術人員已
    保養該社區十幾年升降機，過程如蕭元欽所述，應該是被告
    不小心按到搖控器的RESET鍵，否則升降機運轉中，搖控器
    是無法操作升降機的上升與下降，現在很多人會因講手機分
    心，而沒有注意警示器訊號。」(110年偵字第18145號偵查
    卷第23-25頁筆錄)；依上開所述，足證王麗雲確實因疏未注
    意警示燈已亮起又誤觸搖控器錯誤按鍵，以致造成原告系爭
    自小客車進入升降機僅一半時升降機即上升，而造成原告系
    爭自小客車受損害，原告請求王麗雲賠償損害，即有理由應
    予准許。
　㈢按當事人主張有利於己之事實者，就其事實有舉證之責任，
    民事訴訟法第277 條前段定有明文，是民事訴訟如係由原告
    主張權利者，應先由原告負舉證之責，若原告先不能舉證，
    以證實自己主張之事實為真實，則被告就其抗辯事實即令不
    能舉證，或其所舉證據尚有疵累，亦應駁回原告之請求。又
    民法第185 條第1 項所謂之數人共同不法侵害他人之權利，
    係指各行為人均曾實施加害行為，且各具備侵權行為之要件
    而發生同一事故者而言，是以各加害人之加害行為均須為不
    法，且均須有故意或過失，並與事故所生損害具有相當因果
    關係者始足當之。原告主張蕭元欽、舜才公司就本件事故應
    負連帶賠償責任，就二人具共同侵權行為之要件，自應負舉
    證責任。
　㈣查蕭元欽僅為陽朔桂林大樓主任委員，就系爭升降機已長期
    委託舜才公司負責保養維修，有原告自行提出之汽車升降機
    設備保養維修合約書為證(卷第25-37頁)，並有被告提出之
    停車設備保養檢查表可證(卷第155-161頁)，且本件事故發
    生之原因係王麗雲疏未注意警示燈亮起仍操作搖控器所致，
    難認蕭元欽就本件車故之發生，有何應負共同侵權行為責任
    之事由，原告主張蕭元欽應負共同侵權行為損害賠償責任，
    即無理由應予駁回。
　㈤另本件事故之發生既係因王麗雲疏未注意警示燈已亮起仍操
    作搖控器因所致，原告又未舉證證明舜才公司就升降機之保
    養維護有何疏未注意盡保養維護義務而發生本件事故，自難
    為舜才公司不利之認定；原告主張舜才公司應負共同侵權行
    為損害賠償責任，亦無理由應予駁回。 　　
　㈥原告請求王麗雲賠償修理費用150,000元(零件100,861元、工
    資49,139元)外，並因而減損價值150,000元，又原告支出鑑
    價費用6,000元，有無理由，說明如下：
　1.修理費用150,000元(零件100,861元、工資49,139元)部分：
    原告主張因本件事故支出修理費150,000元，已提出維修明
    細表及統一發票為證(卷第39-47頁)，王麗雲雖爭執其真正
    ，然依事故發生時原告系爭自小客受損程度及維修過程提出
    之照片及修理項目，原告主張之修理項目及金額應屬合理，
    被告此部分抗辯並無理由。又按不法毀損他人之物者，被害
    人得請求賠償其物因毀損所減少之價額，民法第196 條定有
    明文。請求賠償物被毀損所減少之價額，得以修復費用為估
    定之標準，但以必要者為限，如修理材料以新品換舊品，應
    予折舊(最高法院77年5 月17日第9 次民事庭會議決議參照)
    。查系爭自小客係於106年6 月出廠，至本件事故發生之110
    年3月時，使用已3年10月，則零件扣除折舊後之修復費用估
    定為36,422元【計算方式：1.殘價＝取得成本÷( 耐用年數＋1
    )即100,861÷(5+1)≒16,810（小數點以下四捨五入）；2.折
    舊額 ＝(取得成本－殘價)×1/（耐用年數）×（使用年數）即(
    100,861－16,810) ×1/5×（3+10/12）≒64,439（小數點以下
    四捨五入）；3.扣除折舊後價值＝（新品取得成本－折舊額）
    即100,861－64,439＝36,422】；加計不用計算折舊的工資49,
    139元，原告得請求王麗雲賠償之修理費用額為85,561元(計
    算式36,422+49,139=85,561)，原告逾此金額之請求則無理
    由不應准許。
　2.請求車輛減損價值150,000元及支出鑑價費用6,000元部分：
　　原告主張系爭自小客應本件事故受有交易減損之損害，經提
    出高雄市汽車商業同業公會110年6月25日函文以：經本會鑑
    價委員親至實車鑑價：系爭自小客正常使用且未發生事故情
    況下，市值約32萬元左右，因發生本件事故修復後，市值約
    17萬元左右，其價值約減少15萬元左右，有該會函文為證(
    卷第69頁)，本院審酌系爭自小客之受損程度，參以鑑價單
    位為汽車公會，所為鑑價應屬公允與市場行情大致相符，被
    告爭執並無理由，是系爭自小客因本件事故受損，縱經修復
    仍受有減損交易價值15萬元之損害；另原告因鑑定車輛減損
    而支出鑑定費用6,000元亦應認為係因本件事故所生必要費
    用，原告請求王麗雲賠償損害亦有理由；是王麗雲應賠償原
    告此部分金額共156,000元。
　㈦是原告請求被告王麗雲賠償金額在241,561元(計算式：85,56
    1+156,000=241,561)範圍內為有理由，原告逾此金額之請求
    及對被告蕭元欽、舜才公司之請求，則均無理由而應予駁回
    。　　
四、綜上，原告依侵權行為之法律關係，請求被告王麗雲給付24
    1,561元及自起訴狀繕本送達翌日之111年7月2日（卷第93頁
    ）起至清償日止，按週年利率5%計算之利息，為有理由，應
    予准許；原告逾此範圍之請求及對被告蕭元欽、舜才公司之
    請求，即均無理由而應予駁回。
五、本判決原告勝訴部分係依民事訴訟法第427 條所規定之適用
    簡易訴訟程序所為被告王麗雲敗訴之判決，爰依同法第389 
    條第1 項第3款規定依職權宣告假執行。併依同法第392 條
    第2 項規定諭知被告王麗雲得供相當擔保金額後免為假執行
    。原告敗訴部分假執行之聲請亦無理由而應併予駁回。
六、本件事證已臻明確，兩造間其餘主張舉證併所提證據，經本
    院審酌認與判決之結果不生影響，不再一一論列，附此說明
    。
七、結論：本件原告之訴為一部有理由、一部無理由，判決如主
    文。本件訴訟費用應由原告與敗訴之被告王麗雲負擔。
中　　華　　民　　國　　111 　年　　11　　月　　8 　　日
          　　　　高雄簡易庭  法　官    林玉心
以上正本係照原本作成。
如不服本判決，應於送達後20日內，向本院提出上訴狀並表明上
訴理由，如於本判決宣示後送達前提起上訴者，應於判決送達後
20日內補提上訴理由書（須附繕本）。
中　　華　　民　　國　　111 　年　　11　　月　　8 　　日
                              書記官    李月君